【裁判字號】    98,抗,636
【裁判日期】    981230
【裁判案由】    假扣押
【裁判全文】
臺灣高等法院臺中分院民事裁定           98年度抗字第636號
抗  告  人  信東資產管理股份有限公司
法定代理人  丙○○
訴訟代理人  乙○○
上列抗告人因與相對人甲○○間假扣押事件，對於中華民國98年
10月30日臺灣彰化地方法院98年度裁全字第2543號裁定，提起抗
告，本院裁定如下：
    主  文
抗告駁回。
抗告程序費用由抗告人負擔。
    理  由
一、按債權人就金錢請求或得易為金錢請求之請求，欲保全強制
    執行聲請假扣押，如就債務人所應受之損害，陳明願供擔保
    ，或法院認為適當者，得定相當之擔保，命供擔保後為假扣
    押，民事訴訟法第522條第1項、第526條第2項定有明文。本
    件債權人即相對人甲○○以債務人即抗告人信東資產管理股
    份有限公司負欠其損害賠償債務迄未清償，茲聞抗告人有隱
    匿財產之情事，爰願提供擔保於180萬元範圍內，聲請假扣
    押等情，並提出銷售契約書、付款明細、刑事告訴狀及投資
    資金明細表等影本為證。原裁定因而依首開規定，命供擔保
    後為假扣押，並無不合。
二、抗告意旨略以：伊已於97年7月7日將坐落彰化縣永靖鄉○○
    ○段733地號土地及其地上建號219號房屋與同段591地號、7
    08地號、712地號等三筆土地，設定第二順位最高限額抵押
    權1300萬元予相對人，已超額提供債權擔保在案。且伊與相
    對人間之損害賠償債務事件，伊已提出相關資料向原法院陳
    述意見，現仍在審理中，伊亦無隱匿財產情事，求予廢棄原
    裁定或塗銷部分第二順位抵押權等語。
三、惟查，依抗告人所提土地、建物登記謄本記載，上揭土地、
    建物不動產之抵押權設定義務人均為第三人蔡明宜，並非抗
    告人信東資產管理股份有限公司；而本院依職權調閱抗告人
    96、97年度財產所得資料結果，抗告人名下亦僅有利息所得
    二千餘元各一筆，並無其他財產，此有稅務電子閘門財產所
    得調件明細表附卷可稽；且相對人就前開不動產固設有抵押
    權，但係第二順位抵押權，日後不動產是否能順利出售（含
    強制執行之拍賣）以為抵償，其價格、標金多少均充滿不確
    定性，且須優先清償第一順位之抵押債務，其是否得為足額
    之擔保、並非無疑，至於相對人是否願意承買，如出售不足
    額，抗告人是否同意將假扣押金額保留予相對人，係屬清償
    之方法，另兩造間之損害賠償事件之審理結果如何，係屬兩
    造間實體之紛爭，並非本件保全程序中所得審究，從而，抗
    告人所持抗告理由，或應待本案解決或與保全程序無關，其
    據以對原裁定聲明不服，不能認為有理由。至抗告人於抗告
    狀固贅列與本案無關之「丁○○」為相對人，但已據其於本
    院聲明撤回在案，丁○○已與本案無關，附此敘明。
四、據上論結，本件抗告為無理由，爰依民事訴訟法第495條之1
    第1項、第449條第1項、第95條、第78條，裁定如主文。
中    華    民    國    98    年    12    月    30    日
                民事第二庭    審判長法  官  邱森樟
                                    法  官  翁芳靜
                                    法  官  謝說容
以上正本係照原本作成。
再為抗告應以適用法規顯有錯誤為理由。
如提起再抗告者應於裁定送達後10日內向本院提出抗告理由狀（
須按照他造人數附具繕本）並繳納抗告裁判費新臺幣1,000元，
同時委任律師或具有律師資格之關係人為代理人。
                                    書記官  胡美娟
中    華    民    國    99    年    1     月    4     日
                                                      Ｓ

司法院資訊處製作；財團法人民間司法改革基金會備份。
